臺灣高雄地方法院刑事裁定　　　　　　 100年度聲字第2784號
聲明異議人
即　受刑人　王文煌
上列聲明異議人因違反槍砲彈藥刀械管制條例案件，對於臺灣高
雄地方法院檢察署檢察官執行之指揮（98年度執更崴字第3530號
、第3530號之1 ），聲明異議，本院裁定如下：
    主  文
聲明異議駁回。
    理  由
一、異議意旨略以：異議人即受刑人王文煌（下稱異議人）因違
    反槍砲彈藥刀械管制條例案件經判處有期徒刑及併科罰金刑
    確定，現在監執行中，而異議人於該案判決確定前曾遭羈押
    ，執行檢察官將前開羈押折抵有期徒刑，異議人則向臺灣高
    雄地方法院檢察署聲請改先執行羈押日數折抵罰金之易服勞
    役後，再執行有期徒刑，對異議人較有利，惟執行檢察官認
    為羈押先行折抵有期徒刑於法尚無不合，且異議人所犯為違
    反社會秩序重大案件，羈押若先予以折抵罰金，依累進處遇
    條例規定，有可能提早假釋出獄，對於治安影響甚鉅，因而
    認原執行之指揮並無不當，異議人為此聲明異議，請求撤銷
    執行檢察官前開將羈押期間逕予折抵有期徒刑之處分，改諭
    知以羈押期間折抵罰金刑易服勞役部分之決定等語。
二、按受刑人或其法定代理人或配偶以檢察官執行之指揮為不當
    者，得向諭知該裁判之法院聲明異議，刑事訴訟法第484 條
    定有明文。該條所稱「諭知該裁判之法院」，乃指對被告之
    有罪判決，於主文內實際宣示其主刑、從刑之裁判而言；又
    對於已判決確定之各罪定其應執行刑之裁定確定後，與確定
    判決有同等效力，是以受刑人如係對於依定執行刑裁定之指
    揮執行聲明異議，即應向為該定執行刑裁判之法院為之（最
    高法院92年臺聲字第60號裁定意旨參照）。查本件異議人因
    違反槍砲彈藥刀械管制條例等案件，雖經臺灣高等法院高雄
    分院以97年度上訴字第2018號判處有期徒刑7 年6 月，併科
    罰金新臺幣26萬元確定，惟另因毒品危害防制條例及偽證案
    件，經本院分別判處有期徒刑4 月、5 月確定，以上各罪經
    本院以98年度審聲字第4647號裁定應執行刑為有期徒刑8 年
    確定，此有臺灣高等法院被告前案紀錄表1 份附卷可參。揆
    諸前揭說明，本院既為「定執行刑裁判之法院」，則本院對
    本案有管轄權，合先敘明。
三、經查：
  (一)本件異議人因違反前揭毒品危害防制條例等案件，經上開判
    決確定，移送執行後，檢察官指揮執行，刑期起算日期為97
    年10月16日，扣除自97年5 月2 日至97年10月15日止，共計
    167 日羈押折抵刑期，執行期滿日期為105 年5 月1 日，另
    異議人無力繳納罰金，且無財產可供執行，乃予以易服勞役
    ，執行期滿日期為105 年11月8 日，此有臺灣高雄地方法院
    檢察署檢察官98年執更崴字第3530號、第3530號之1 執行指
    揮書各1 紙在卷可稽。
  (二)異議人對檢察官上開執行指揮聲明異議，主張應以其受羈押
    之期間，先行折抵罰金刑易服勞役部分。然查：刑法第46條
    第1 項規定：「裁判確定前羈押之日數，以1 日抵有期徒刑
    或拘役1 日，或第42條第6 項裁判所定之罰金數額」；又「
    二以上主刑之執行，除罰金外，應先執行其重者。但有必要
    時，檢察官得命先執行他刑」，刑事訴訟法第459 條亦定有
    明文。則依前開規定可知，罰金刑原得於其他主刑之前、後
    ，或與其他主刑同時執行之，從而如受刑人未繳納罰金而須
    易服勞役，執行檢察官亦得斟酌各項情形，而決定先予執行
    該易服勞役部分，或插接在數有期徒刑執行之中，甚或於徒
    刑執行完畢後再接續執行，又此係屬檢察官指揮執行時得為
    裁量之事項，不容謂為違法或不當（最高法院95年度臺抗字
    第529 號、98年度聲字第411 號裁定意旨參照）。本案執行
    檢察官既依法裁量而就異議人經判處之有期徒刑部分，先於
    罰金刑易服勞役部分而為執行，並將羈押日數折抵有期徒刑
    ，有臺灣高雄地方法院檢察署檢察官98年執更崴字第3530號
    、第3530號之1 執行指揮書各1 紙在卷可稽，復對於異議人
    就改先執行羈押日數折抵罰金易服勞役之聲請，已說明不准
    之理由及依據，有臺灣高雄地方法院檢察署100 年5 月16日
    雄檢泰崴100 執聲他1973字第9115號函文在卷可憑，則執行
    檢察官將異議人所受羈押期間用以折抵先予執行之有期徒刑
    部分，自屬其裁量權之行使，本院核該裁量合於刑法第46條
    第1 項及刑事訴訟法第459 條等規定，復已說明裁量理由且
    別無恣意或濫用裁量之失，即無違法或不當可言。至執行檢
    察官於其他受刑人案件中或曾有不同之執行順序或羈押折抵
    決定，因不同案件有其不同之考量，尚難比附援引，併指明
    之。
四、綜上所述，本件執行檢察官依上開規定為折抵刑期之計算方
    式，其所為指揮執行，並無不合。異議人聲請意旨，指摘檢
    察官不准以羈押日數優先折抵罰金之易服勞役，其指揮執行
    顯然不當等語云，核無理由，應予駁回。
五、據上論斷，應依刑事訴訟法第486條，裁定如主文。
中    華    民    國  100     年    9     月    5    日

                  刑事第八庭    法  官  陳俊宏
以上正本證明與原本無異。
如不服本裁定，應於送達後5日內，向本院提出抗告狀。
中    華    民    國   100    年    9     月    5    日
                                書記官  胡美儀